【裁判字號】    90,易,282
【裁判日期】    900608
【裁判案由】    賭博
【裁判全文】
臺灣宜蘭地方法院刑事判決                            九十年度易字第二八二號
    公  訴  人  臺灣宜蘭地方法院檢察署檢察官
    被      告  乙○○
右列被告因賭博案件，經檢察官提起公訴（九十年度偵字第六四三號），本院判決如
左：
    主  文
乙○○連續在公眾得出入之場所賭博財物，處罰金參仟元，如易服勞役，以參佰元折
算壹日。扣案之賭博性電動機具「小瑪俐」壹台（含ＩＣ板壹片）及賭資新台幣捌仟
貳佰陸拾元沒收。
    事  實
一、乙○○基於概括之犯意，自民國九十年二月初某日起，在宜蘭縣頭城鎮○○路二
    十八之四號其經營小吃部之公眾得出入之場所內，擺設賭博性電動機具「小瑪俐
    」一台，透過上開機具連續與不特定之賭客賭博財物，嗣於同年二月十二日下午
    一時許，在上址為警當場查獲，並扣得賭博性電動機具「小瑪俐」一台（含ＩＣ
    板一片）及機具內之賭資新台幣（下同）八千二百六十元。
二、案經宜蘭縣警察局礁溪分局報請台灣宜蘭地方法院檢察署檢察官偵查起訴。
    理  由
一、訊據被告乙○○矢口否認有何賭博犯行，辯稱：該賭博性電動機具是之前伊在店
    裡忙的時候，有二名真實姓名年籍不詳、年約二、三十歲之成年男子搬到伊所經
    營之小吃店來，跟伊說明該電動機具之特色後，就自動將機具擺到店裡面，沒有
    說要給伊任何好處，也未留下聯絡方式，只說每二、三天就會到店裡來巡視，伊
    從來都沒有讓客人把玩過，有用布把機具蓋住，但是伊私底下曾在店門關後把玩
    過，有輸了三、四千元，所以機具內才會扣到錢，其餘機器內之現金，可能是擺
    機器的人事先放的云云。經查，被告前開辯詞雖核與證人甲○○即被告之妻到庭
    證述情節相符，惟查宜蘭縣警察局礁溪分局於前揭時、地至上址臨檢時，現場所
    擺置之賭博性電動機具「小瑪俐」一台，雖未插上插上電源並有用布蓋著，然該
    賭博性電動機具內，卻為警起出合計高達八千二百六十元之硬幣等情，有宜蘭縣
    警察局礁溪分局於九十年二月十二日所製作之臨檢紀錄表一件在卷可按，且為被
    告所不爭。又宜蘭縣警察局礁溪分局警員至上址臨檢前，事先曾至上址察看過，
    當時該賭博性電動機具確有插上電源，處於供玩狀態之情，亦據證人黃森梧即查
    獲本案之警員到庭結證稱：當時伊接到民眾之檢舉，所以事先有到現場去察看過
    ，現場雖無人把玩，但該機具有插電等語綦詳。是該電動機具如確經被告禁止客
    人賭玩，為何查獲當日確自機器內起出高達八千二百六十元之硬幣，且警員事先
    至現場訪查時，亦曾看到當時該機具確有插上電源，處於供玩狀態。參以被告辯
    稱前開賭博性電動機具係遭二名姓名年籍不詳之成年男子未經其同意擅自擺放，
    然衡諸社會常情，寄放個人所有電動機具於他人處所，應會事先徵得屋主或管理
    者之同意，否則其擅自擺放，一方面無從管理該賭博機具、收取與賭客對賭之收
    益，另一方面亦須冒電動機具遭屋主或管理者逕自搬離、丟棄、出售或報警舉發
    等風險，因此被告應無不知該寄放者真實姓名或聯絡方式之可能，惟其於偵查及
    本院審理中卻始終無法提供前開資料，供本院傳訊以審核其所是否屬實，亦值生
    疑。復觀諸被告於警、偵訊中供稱上開機器是遭人強迫擺置的，並一再堅稱其不
    想讓人把玩等語在卷，則依其所言顯對該擺置者之行徑無法苟同，竟又稱不過其
    自己私底下有把玩過，並輸了三、四千元云云，實與社會常情及經驗法則有悖。
    從而被告於警、偵訊中辯稱是綽號「旺仔」之成年男子，或於本院審理中供稱係
    不詳姓名之二名男子所擺置云云，既乏證據為佐且所述又與常情有違，顯屬杜撰
    之詞，難資採信。此外，復有賭博性電動機具「小瑪俐」一台（含ＩＣ板一片）
    及機具內之賭資八千二百六十元扣案可證，足認上開機具確為被告所擺設，並曾
    多次藉此與他人進行賭博行為，因此上開機具內才會為警查獲高達八千二百六十
    元之硬幣，足判被告前開辯詞及其妻所為之證述，分為事後圖卸及迴護配偶之詞
    ，均不足採信，是本件事證明確，被告犯行堪以認定，應依法論科。
二、核被告乙○○所為，均係犯刑法第二百六十六條第一項前段之在公眾得出入之場
    所賭博財物罪。渠先後多次利用上開賭博性電動機具與賭客對賭之犯行，時間緊
    接，方法相同，所犯又係構成要件相同之罪名，顯係基於概括之犯意而為之，應
    依連續犯之規定以一罪論，並加重其刑。爰審酌被告到案後雖未坦承犯行，然前
    無犯罪前科紀錄，有台灣高等法院檢察署刑案紀錄簡覆表一件在卷可按，素行尚
    稱良好，此次擺設賭博性電動機具與不特定之人對賭，顯係一時失慮致罹刑章，
    且擺設之機具為一台，數量非鉅，並於擺設一、二星期左右即為警查獲，犯罪時
    間不長，犯罪情節尚屬輕微等情狀，量處所主文所示之刑，並諭知易服勞役之折
    算標準。又扣案之賭博性電動機具「小瑪俐」一台（含ＩＣ板一片）、機具內之
    賭資八千二百六十元，分為當場賭博之器具及在賭檯之財物，爰依刑法第二百六
    十六條第二項之規定併予宣告沒收。
據上論斷，應依刑事訴訟法第二百九十九條第一項前段，刑法第五十六條、第二百六
十六條第一項前段、第二項、第四十二條第二項，罰鍰提高標準條例第一條前段、第
二條，判決如主文。
本案經檢察官張介欽到庭執行職務
中      華      民      國      九十      年      六      月      八    日
                                  臺灣宜蘭地方法院刑事第一庭
                                          法  官
右正本證明與原本無異。
如不服本判決，應於判決送達後十日內，向本院提出上訴狀。
                                          書記官
中    華    民    國      八十        年              月               日
附錄本案論罪科刑法條全文：
刑法第二百六十六條


司法院資訊處製作；財團法人民間司法改革基金會備份。
